臺灣高雄地方法院民事裁定
110年度訴字第880號
原      告  明台產物保險股份有限公司

法定代理人  松延洋介
訴訟代理人  陳祈嘉律師


被      告  林商行強化安全玻璃廠股份有限公司

兼法定代理  
人          林啟明  

訴訟代理人  尤挹華律師
            黃金龍律師
上列當事人間損害賠償事件，本院裁定如下：
　主  文
本件於本院109年度重訴字第10號損害賠償等事件之民事訴訟終
結確定前，停止訴訟程序。
  理  由
一、按訴訟全部或一部之裁判，以他訴訟之法律關係是否成立為
    據者，法院得在他訴訟終結前，以裁定停止訴訟程序，此觀
    民事訴訟法第182條第1項規定甚明。
二、經查：
　㈠本件原告起訴主張訴外人上鋼股份有限公司（下稱上鋼公司
    ）前就其所有門牌號碼高雄市○○區○○街0號建築物（下稱系
    爭2號建物）及建物內電子設備向原告投保商業火災保險單
    （保單號碼0885第07U01283號）及電子設備綜合保險單（保
    單號碼0885字第07EEP0068號），保險期間均自民國107年10
    月1日起至108年10月1日止。查107年11月14日上午0時10分
    許，因被告林商行強化安全玻璃廠股份有限公司（下稱被告
    林商行公司) 所有位於門牌號碼高雄市○○區○○○路000號廠房
    （下稱系爭46號廠房）之高壓變壓器起火燃燒，引發火災（
    下稱系爭火災），一發不可收拾，進而延燒，並燒及至位處
    系爭46號廠房前方之系爭2號建物，造成系爭2號建物之建物
    本體、置於其內之五金材料等營業生財物品，及架設於系爭
    2號建物屋頂上之太陽能板等電子設備燒毀，是上鋼公司乃
    依上開各該保單之約定，就系爭2號建物、營業生財等物品
    與太陽能板等電子設備之損失，向原告申請保險理賠，原告
    並依約理賠上鋼公司共計新臺幣（下同）2,056,085元，且
    於理賠範圍內取得上鋼公司之代位求償權。依民法第184條
    第1項前段、第2項、第28條、公司法第23條第2項及保險法
    第53條規定，請求被告應連帶給付原告2,056,085元等語。
　㈡惟訴外人上鋼公司主張被告應負侵權行為損害賠償責任，已
    於本院另案提起損害賠償等訴訟，經本院以109年度重訴字
    第10號損害賠償等事件受理在案。而訴外人上鋼公司對被告
    有無其主張之系爭債權或賠償金額若干，攸關原告提起本件
    損害賠償訴訟之責任歸屬及求償金額若干，足見另案訴訟為
    本件訴訟之先決問題，為免裁判兩歧，揆諸上開規定，本院
    認有裁定停止本件民事訴訟程序之必要。
三、爰裁定如主文。
中　　華　　民　　國　　111 　年　　7 　　月　22 　　日
                  民事第三庭  法　官　黃姿育
以上正本係照原本作成。　　　　　　　　
如對本裁定抗告，須於裁定送達後10日內向本院提出抗告狀，並
繳納裁判費新台幣1,000元。
中　　華　　民　　國　　111 　年　　7 　　月　　22　　日
                              書記官　陳亭妤